臺灣板橋地方法院民事判決　　　　　　　95年度訴字第2369號
原　　　告　甲○○
被　　　告　乙○○
上列當事人間請求侵權行為損害賠償事件，經刑事庭移送前來（
刑事案件案號：94年度交易字第275 號、附帶民事訴訟案號：94
年度交附民字第143 號），本院於中華民國96年4 月12日言詞辯
論終結，判決如下：
    主  文
被告應給付原告新臺幣貳萬柒仟捌佰玖拾元及自民國九十四年
十二月二日起至清償日止按週年利率百分之五計算之利息。
原告其餘之訴駁回。
訴訟費用由被告負擔百分之二，餘由原告負擔。
本判決第一項得假執行，但被告如以新臺幣貳萬柒仟捌佰玖拾
元為原告預供擔保，得免為假執行。
    事實及理由
一、按訴狀送達後，原告不得將原訴變更或追加他訴，但有下列
    各款情形之一者，不在此限：三、擴張或減縮應受判決事項
    之聲明者，民事訴訟法第255 條第1 項第3 款定有明文。原
    告於民國94年12月1 日本院94年度交易字第275 號過失傷害
    刑事案件審理中，以言詞當庭對被告提出本件刑事附帶民事
    訴訟，請求被告給付原告新臺幣（下同）2,000,000 元。本
    件刑事附帶民事訴訟嗣經移送本院民事庭，原告於96年4 月
    12日變更聲明，請求被告給付1,402,391 元及自94年12月2
    日計算之遲延利息，核屬減縮應受判決事項之聲明，應予准
    許，先予敘明。
二、原告起訴主張：
(一)、原告於民國93年2 月9 日晚間10時25分許，騎乘車牌號碼
    DPZ-196 號輕型機車，行經臺北縣土城市○○路2 號，因該
    路面有坑洞，且無警示標誌及路燈以致影響行車視線，原告
    為閃避該坑洞，行車不穩而跌倒。適被告駕駛車牌號碼UJ-5
    033 號自小客車，沿臺北縣土城市○○路往金城路方向行駛
    ，途經該地，明知汽車駕駛人行進時，應注意車前狀況，並
    隨時採取必要之安全措施，亦應注意後車與前車之間應保持
    隨時可以煞停之距離，且依當時情況，亦無不能注意之情事
    ，竟疏於注意車前狀況，且未與前車保持隨時可以煞停之距
    離，致被告煞車不及，右前輪壓在原告右肩而暫停。被告停
    車查看後，見此情狀，為將原告救出，疏未以千斤頂或其他
    器具或請路人合力將車抬起或等救護專業人員到場始將自小
    客車抬起救出原告，而誤採救援方式即再將車輛前行，致其
    所駕駛自小客車右前輪再輾壓原告，造成原告受有右肩肱骨
    骨折、右鎖骨骨折、左側多處肋骨骨折合併氣胸、左骨盆恥
    骨骨折、腹腔內出血、肝臟挫傷等傷害，其後並需定時至醫
    院復健治療。
(二)、被告因前述駕車及救援之疏失導致原告受傷，原告得依侵權
    行為之法律關係，請求被告賠償如下損害：
  1.醫療費用：
    依民法第193 條之規定，不法侵害他人之身體或健康者，對
    於被害人因此喪失或減少勞動能力或增加生活上之需要時，
    應負損害賠償責任。原告為閃避路面坑洞遭後方車輛輾壓所
    致右肱骨骨折、左鎖骨骨折、左側多處肋骨骨折、合併氣胸
    、左骨盆骨折、肝臟挫傷等重傷害，經至亞東醫院、長庚醫
    院、廣川醫院、龍昌診所、日安診所、杏美皮膚科診所治療
    所生之住院費用、醫療費用、回診費用、購買醫療用品等支
    出，係屬原告因身體權遭受侵害而因此增加生活上之需要，
    共計122,391 元，應由被告負擔。
  2.僱請專人照顧之看護費用：
    親屬照顧被害人之起居，固係出於親情，但親屬看護所付之
    勞力，並非不能評價為金錢，此種基於身分關係之恩惠，自
    不能加惠於加害人，而應比照一般看護情形，認被害人受有
    相當看護費之損害，命加害人賠償，始符民法第193 條所定
    「增加生活上需要」之意旨。原告於事故發生後3 個月內尚
    需由專人照顧其起居，而由原告母親傅月鮮請假3 個月專責
    照顧原告，自得請求被告賠償相當於看護費之損害。參酌一
    般看護行情全日照顧之費用為每日2,000 元，故被告應賠償
    原告之看護費用共計180,000 元（2,000x90＝180,000）。
  3.後續醫療復健、療養之費用：
    原告因此次車禍需定時至醫院復健之費用、右腳骨頭將來須
    開刀之費用、因車禍造成骨盆移位、更換人工關節之費用、
    將來需剖腹生產之費用及購買補品以調養身體之費用等，均
    屬原告因此次事故而增加生活上需要之費用，粗估為
    400,000 元，其中原告調養身體之費用已花費117,590 元，
    依民法第193 條之規定，應由被告負擔。
  4.其他精神上損害：
    原告因此次車禍後已不敢再騎乘機車，且被迫休學1 年，使
    原告無法如期完成學業，導致原告生涯規劃有重大改變，並
    因全身多處疤痕而遭受他人異樣眼光，精神上飽受煎熬，爰
    依民法第195 條之規定，請求被告賠償原告精神上之損害
    700,000 元。
(三)、聲明：被告應給付原告1,402,391 元及自94年12月2 日起至
    清償日止按年息百分之五計算之利息。
三、被告則抗辯：
(一)、被告就本件車禍事故之發生並無過失
  1.被告當時駕駛之車牌號碼UJ-5033 號自小客車距離原告之機
    車僅有5 至7 公尺，且時速約4 、50公里，則被告自發現原
    告跌倒至為任何之處置行為，僅有不到一秒鐘之時間，在如
    此短促之時間內，實無法要求任何人為必要之安全措施，縱
    使被告駕駛汽車，應注意車前狀況，在上述情況下，亦無法
    為任何必要之安全措施，被告撞擊原告之行為，實無何過失
    可言。
  2.被告於車禍發生當時並未攜帶千斤頂，且其下車後發現原告
    係平躺於地上與其汽車平行，若將車往前開必不會再輾壓到
    原告，因而方將汽車往前開，而此救援方式，亦經臺北縣政
    府鑑識小組人員認為並無違反常情及於當時有更好之方式等
    語，況原告當時受有氣胸等傷害，若以千斤頂之方式升高車
    身，勢必花費數分鐘，可能導致原告身亡，顯見被告當時將
    汽車往前開，非如原告所指之誤採救援方式，而係屬救人之
    必要措施，被告之救援行為並無何過失。
(二)、縱認被告對本件車禍之發生有過失，原告請求之金額亦屬不
    當：
  1.醫療費用部分：
    被告對於原告提出之醫療單據之真正及必要性不爭執。原告
    購買醫藥用品之部分如有單據且屬正當用途，被告亦無意見
    ，惟原告請求外勤洗髮之費用並非正當之請求，不應准許。
  2.看護費用部分：
    原告主張其看護費用係由其母親請假3 個月專責看護，但原
    告並未實際支出看護費用，不得請求被告賠償。
  3.後續醫療復健、療養之費用：
    原告主張之後續醫療復健、療養、回診之費用為其粗估之40
    萬元，並未實際受有此損害，且原告未能提出醫療院所之單
    據證明其因本件車禍確有支出復健費、購買補品等費用及其
    必要性，此部分之請求自屬無據。
  4.精神上損害：
    原告請求非財產上損害賠償700,000 元，顯已逾被告所能給
    付之金額，原告之請求顯屬過高。
(三)、原告因本件車禍，已領取之強制責任保險陪償金，應自原告
    請求之金額中扣除。又原告曾對臺北縣土城市公所提起本件
    車禍事故之國家賠償請求，經本院94年度國字第17號判決土
    城市公所應賠償原告500,267 元，原告與土城市公所嗣於臺
    灣高等法院民事庭以430,000 元達成和解，則原告因本件車
    禍事故所受之損害，業已獲得填補，原告不得重複再向被告
    請求賠償。
(四)、聲明：原告之訴駁回；如受不利判決，願供擔保請准宣告免
    為假執行。
四、本院得心證之理由
(一)、原告主張其於93年2 月9 日晚間10時25分許，騎乘車牌號碼
    DPZ-196 號輕型機車，行經臺北縣土城市○○路2 號，原告
    為閃避路上之坑洞，行車不穩而跌倒。適被告駕駛車牌號碼
    UJ-5033 號自小客車途經該地，因疏於注意車前狀況，且未
    與前車保持隨時可以煞停之距離，致被告煞車不及，右前輪
    壓在原告右肩而暫停。被告停車查看後，疏未以千斤頂或其
    他器具或請路人合力將車抬起或等救護專業人員到場始將自
    小客車抬起救出原告，而誤採救援方式即再將車輛前行，致
    其所駕駛自小客車右前輪再輾壓原告，造成原告受有右肩肱
    骨骨折、右鎖骨骨折、左側多處肋骨骨折合併氣胸、左骨盆
    恥骨骨折與肝臟挫傷等傷害等情；被告對於原告係為閃避路
    上之坑洞而摔倒、被告自小客車有輾壓原告之事實並不爭執
    ，然否認其有何駕車不慎或誤採救援方式之過失。經查：
 1. 被告所駕駛之上開自小客車與原告所騎乘之機車當時均無新
    之擦撞痕跡，機車沒有被撞擊之痕跡，原告之機車倒在路面
    ，而該路面有一又寬又深又長之坑洞，機車刮地痕起點距離
    坑洞有4.8 公尺遠，顯然機車係碰到坑洞後不穩才向前倒地
    等情，業經證人即案發後至現場處理本件交通事故之員警林
    述友在檢察官偵訊時具結證述稽詳（見臺灣板橋地方法院檢
    察署93年度他字第7561號偵查卷第88頁）。又「本件自小客
    車右前車損非本次事故所造成。所以認為：原告駕駛輕機車
    ，為閃避快車道上之坑洞，以致車行不穩倒地，致遭同方向
    後方由被告所駕駛自小客車輾壓」，亦經臺灣省臺北縣區車
    輛行車事故鑑定委員會鑑定明確，並經臺灣省區車輛行車事
    故覆議委員會覆議結果認同前開鑑定之分析意見等情，此有
    上開單位之鑑定意見書與函文在卷足憑（見同上他字偵查卷
    第74至76頁、93年度偵字第19450 號偵查卷第113 頁）。另
    經檢察官與警方實際對於被告所駕駛之肇事汽車及原告所騎
    乘之機車加以勘查，並以之作相關之物理測試之過程與結果
    ，結論為上開二車並未發現有相互擦撞之直接跡證，此有臺
    北縣政府警察局土城分局轄內被告過失傷害案肇事車輛勘查
    報告在卷足憑（見同上偵字卷第6 至31頁），足徵原告確因
    閃避路上之坑洞而跌倒，遭後方被告駕駛之自小客車所輾壓
    。
 2. 依道路交通安全規則第94條第1 項、第3 項之規定，汽車在
    同一車道行駛時，除擬超越前車外，後車與前車之間應保持
    隨時可以煞停之距離。汽車行駛時，駕駛人應注意車前狀況
    ，並隨時採取必要之安全措施。本件案發當時天候雖陰、夜
 ? 間光線無照明、路面濕潤與路面有坑洞，然該處為無缺陷、
    無障礙物之柏油路面，被告之意識清楚，所駕車輛機件正常
    等情，有卷附道路交通事故調查報告表(一)、(二)、道路交通事
    故現場圖與肇事現場照片44張等件附卷可稽（見同上他字卷
    第32至33頁）。又原告因本件車禍事故致受有右肩肱骨骨折
    、右鎖骨骨折、左側多處肋骨骨折合併氣胸、左骨盆恥骨骨
    折、腹腔內出血、肝臟挫傷等傷害，復有卷附亞東紀念醫院
    與長庚紀念醫院所出具之原告診斷證明書與函文足佐（附於
    本院卷第26頁至第31頁）。參以被告在警詢與偵查中迭次自
    承其有看到前方有一台機車等語，足徵當時之視距尚屬良好
    ，並無不能注意之情形，被告竟疏未注意車前狀況，且未注
    意應與前車之間保持隨時可以煞停之距離，致在原告因閃避
    坑洞而跌倒時，煞車不及而輾壓原告，原告因此受傷，是被
    告之過失行為與原告之傷害間顯有相當因果關係甚明。被告
    雖辯稱當時原告所騎乘之機車為閃過路面之坑洞而跌倒，因
    事發突然，其無從應變云云。然如被告所駕駛之自小客車與
    原告之機車保持隨時可以煞停之距離，被告應不致無從應變
    ，且被告自小客車之煞車痕與坑洞之距離大約4.8 公尺，業
    經證人即處理本件事故之警員全忠志於刑事案件審理中結證
    無訛（見本院刑事庭95年7 月12日審判筆錄），並有卷附道
    路交通事故現場圖可考，益見被告並未注意車前狀況，與前
    車保持隨時可以煞停之距離，且未放慢速度，是原告騎機車
    倒地後，被告煞車不急，致有長達4.8 公尺之煞車痕始將煞
    住，足認被告對於本件車禍事故之發生，確有過失。
 3. 另被告駕駛之自小客車右前輪輾壓在原告右肩而暫停，被告
    停車查看後，竟再將車輛前行，致右前輪再輾壓過原告等情
    ，為被告所不爭，足見被告當時應要拿千斤頂或其他器具將
    自小客車抬起，或請路人合力將車抬起，或等救護專業人員
    到場始將自小客車抬起救出原告，然被告竟未為上開不致造
    成二度傷害之救援行為，而以再將車輛前行，使右前輪再輾
    壓過原告之方式救援原告，致原告所受之傷害加劇，則告之
    上開救援行為，亦有過失，堪以認定。被告空言辯稱當時只
    有再將自小客車往前行駛，始能救出原告之辯解，並不足採
    。被告亦因前開駕車及救援過失之行為，經本院以94年度交
    易字第275 號刑事判決判處有期徒刑5 月，嗣經臺灣高等法
    院以95年度交上易字第230 號刑事判決駁回被告之上訴確定
    ，有上開二份刑事判決附卷足佐（見本院卷第7 頁至第10頁
    ）。
 4. 綜上，原告主張被告因過失致其受有前述傷害，應可認定。
    被告辯稱其無過失，則無足採。
(二)、按因故意或過失，不法侵害他人之權利者，負損害賠償責任
    。不法侵害他人之身體或健康者，對於被害人因此喪失或減
    少勞動能力或增加生活上之需要時，應負損害賠償責任。不
    法侵害他人之身體、健康、名譽、自由、信用、隱私、貞操
    ，或不法侵害其他人格法益而情節重大者，被害人雖非財產
    上之損害，亦得請求賠償相當之金額。民法第184 條第1 項
    前段、第193 條第1 項、第195 條第1 項前段分別定有明文
    。本件被告因駕車不慎致原告受有如前傷害，原告依據上開
    侵權行為之法律關係請求被告負損害賠償責任，洵無不合。
(三)、茲將原告得請求之項目與金額分敘如下：
 1. 醫藥費用部分
  (1)原告主張其因本件車禍，先後前往亞東醫院、長庚醫院、廣
    川醫院、龍昌診所、日安診所、杏美皮膚科診所就診治療，
    ，共自費支出醫療費用114,704 元，業據其提出與其所述相
    符之醫療費用收據為證（附於本院卷第34頁至第77頁、第
    166 頁，其中第52頁之收據與第34頁之收據係重複提出），
    被告對於前開單據之真正與必要性俱不爭執，原告此部分之
    請求自屬有據。
  (2)原告主張其因本件車禍受傷，購買醫藥用品共支出5,249 元
    ，業經其提出統一發票與收據為證（附於本院卷第78頁至第
    93頁，其中第101 頁之2 張發票與第88頁、第89頁之發票相
    同，乃原告重複提出），觀諸上開發票與收據之記載，原告
    所購買者，係美容膠、去疤乳膏、除疤矽膠片、看護墊、便
    盆、三角巾、棉棒、膚色膠帶等物品，衡以原告所受傷勢，
    均屬合理必要之支出，原告此部分之主張應予准許。
  (3)原告另請求其於住院期間，外勤洗髮之費用共2,120 元，並
    提出與其所述相合之洗髮費用收據為證（見本院卷第94頁至
    第100 頁）。查本件原告因車禍受有多處骨折合併氣胸、腹
    腔內出血、肝臟挫傷，已如前述，傷勢甚劇，另由原告所提
    出之亞東醫院診斷證明書（見本院卷第26頁、第27頁）可知
    ，原告係於93年2 月9 日急診入院治療，病況危急，並於同
    月10日住入加護病房，手術後繼續接受骨骼牽引治療，於93
    年3 月9 日出院。以原告所受傷害觀之，其於住院期間，生
    活顯難自理，原告主張其於住院期間，因無法翻身，只能請
    醫院之洗髮師至病房為其洗頭，應可採信，其上開洗髮費用
    核屬合理之支出，應可准許，被告辯稱此非正當之請求，並
    無可取。
  (4)承前，原告就醫療費用之部分請求被告賠償122,073 元（
    114,704 ＋5,249 ＋2,120 ＝122,073） ，洵屬正當，逾此
    部分之請求則無可採。
 2. 看護費用：
    查原告於93年3 月9 日出院後，仍須休養3 個月，需有專人
    照顧及使用輪椅等節，有原告提出之亞東醫院診斷證明書足
    稽（見本院卷第27頁），是原告主張其自93年2 月9 日事故
    發生後，需由專人即其母親專責照護3 個月，自屬可信。又
    親屬代為照顧被害人之起居，固係基於親情，但親屬看護所
 ? 付出之勞力並非不能評價為金錢，雖因二者身分關係而免除
    被害人之支付義務，惟此種基於身分關係之恩惠，自不能加
    惠於加害人。故由親屬看護時雖無現實看護費之支付，仍應
??應認被害人受有相當於看護費之損害，得向加害人請求賠償
    ，始符公平原則（最高法院88年台上字第1827號、89年台上
    字第1749號判決意旨可供參酌）。被告辯稱原告係由其母照
    顧，未實際支出看護費用，不得請求賠償云云，應無足採。
    再參據本院向長庚醫院函查結果，於該院聘請看護全天班之
    費用為每日2,100 元，有卷附長庚醫院病患服務人員酬勞及
    工作說明1 紙可參（見本院卷第175 頁），則原告請求以每
    日2,000 元計算看護費用，應屬適當。依此，原告請求看護
    費用之損失180,000 元（2,000 X 90=180,000），應予准許
    。
 3. 後續醫療、復健、回診之費用：
  (1)原告主張因本件車禍需定時至醫院復健，將來需再支出復健
    費用、右腳骨頭將來需開刀之費用、更換人工關節之費用、
    因此次車禍造成骨盆移位，將來需剖腹生產之費用，及購買
    補品以調養身體之費用，以上各種費用粗估為400,000 元，
    其中調養身體之費用並已花費117,590 元等語，惟為被告否
    認。
  (2)原告就其購買人參等補品調養身體，已支出117,590 元乙節
    ，固提出河東參藥行之收據6 紙為證，惟原告既已前往亞東
    醫院、長庚醫院、廣川醫院等上述多家醫療院所診療，原告
    未能舉證證明其有另行購買補品調養身體之必要，被告復否
    認此等支出之必要性，原告請求此部分之補品費用，尚嫌乏
    據。
  (3)經本院向長庚醫院函詢原告日後是否尚有進行復健之必要及
    其費用，長庚醫院覆以：「病患最近一次就診日期為95年7
    月27日，當時病患有右肩酸痛、爬樓梯時未如受傷前那般容
    易之狀況，惟並無右髖脫臼後退化或壞死之情形，建議加強
    復健治療，而其復健期及復健費用應視實際病情復原狀況與
    復健項目而定。另一般發生右髖脫臼後壞死之併發症者，以
    受傷後3 年內為最多，病患最近一次就診時未發現此一併發
    症，評估其未來發生之機率不高。」有該院96年3 月8 日（
    96）長庚院法字第0193號函在卷為據（見本院卷第170 頁）
    。另卷附亞東醫院95年1 月17日亞歷字第0956410019號函則
    載明：「病人（即原告）於94年1 月21日最後一次門診，在
    93 年10 月28日時曾開立診斷書，敘述約自93年2 月17日第
    一次出院後需1 年之復健期，因未在本院復健，所需費用無
    法評估。」、「骨盆之變形可能影響將來生育時，故建議使
    用剖腹生產方式」等語。由此觀之，原告日後是否會因本件
    車禍支出復健費用，實屬未定，原告未來發生右髖脫臼或壞
    死之機率亦不高，原告既未提出其他積極證據證明其日後進
    行復健之必要及數額，其此部分之請求即屬無據。再者，原
    告將來未必會懷孕生子，亞東醫院亦僅係建議原告日後生育
    時採行剖腹生產，有如前述，尚無從執為原告僅得採行剖腹
    生產之認定，且倘原告係因骨盆變形致需剖腹生產，其費用
    亦得由全民健康保險中給付，實無再向被告請求賠償之理。
  (4)準此，原告請求被告賠償後續之醫療、復健與回診費用
    400,000 元，不應准許。
 4.?諯姨Ⅳ儐?
    按慰撫金之多寡，應斟酌雙方之身分、地位、資力與加害之
    程度及其他各種情形核定相當之數額，其金額是否相當，自
    應依實際加害情形與被害人所受之痛苦及雙方之身分、地位
    、經濟狀況等關係決定之。查原告目前尚在銘傳大學就讀，
    ，且於英國保誠人壽工作，月薪約35,000元；被告則為高商
    畢業，目前從事鞋面手工業，月收入約18,000元等情，業據
    兩造分別陳明在卷（見本院卷第22頁）。另依本院依職權調
    取之兩造稅務電子閘門財產所得調件明細（見本院卷第13頁
    至第20頁）所示，原告名下無不動產，有2000年份之日產汽
    車一輛；被告名下有臺北縣、屏東縣之房地各1 筆及1987年
    份之Cadillac汽車一輛。本院審酌原告因本件事故受傷，日
    常生活及行動能力俱受影響，所受精神痛苦非輕，兼衡兩造
    前述教育程度、社會地位、資力等一切情狀，認原告請求非
    財產上損害賠償700,000 元，尚屬過高，應予核減為
    500,000 元，方稱允適。
 5. 綜上所述，原告得請求賠償之金額為802,073 元（122,073
    ＋180,000 ＋500,000 ＝802,073） 。
(四)、按數人共同不法侵害他人之權利者，連帶負損害賠償責任，
    民法第185 條第1 項前段定有明文。又共同侵權行為人間不
    以有意思聯絡為必要，數人因過失不法侵害他人之權利，苟
    各行為人之過失行為，均為其所生損害之共同原因，即所謂
    行為關連共同，亦足成立共同侵權行為（最高法院87年台上
    字第957 號判決意旨可資參照）。查本件車禍之發生，係肇
    因於臺北縣土城市○○○○○道路有坑洞，原告騎乘機車途
    經該處，為閃避坑洞，行車不穩而跌倒，並遭被告駕駛之自
    小客車輾壓，業如前述，足見臺北縣土城市公所管理欠缺之
    行為與被告之前述過失行為，均屬原告受傷之共同原因，應
    成立共同侵權行為，依民法第185 條第1 項前段之規定，被
    告與臺北縣土城市公所自應就原告之損害負連帶賠償責任。
(五)、按因連帶債務人中之一人為清償、代物清償、提存、抵銷或
    混同而債務消滅者，他債務人亦同免其責任，民法第274 條
    定有明文。復按強制汽車責任保險之保險人依本法規定給付
    之保險金，視為加害人或被保險人損害賠償金額之一部分，
    加害人或被保險人受賠償請求時，得扣除之，94年2 月5 日
    修正前之強制汽車責任保險法第30條定有明文。本件車禍事
    故發生後，原告向臺北縣土城市公所起訴請求國家賠償，嗣
    原告與臺北縣土城市公所業於臺灣高等法院達成訴訟上和解
    ，臺北縣土城市公所並已依和解內容給付原告430,000 元等
    情，除據原告自承在卷（見本院卷第114 頁），並經本院調
    取臺灣高等法院95年度上國易字第20號案卷查核無訛。臺北
    縣土城市公所對於本件事故之發生既有過失，其所為賠償自
    屬共同侵權人（連帶債務人）中之一人所為之清償，該部分
    之賠償金額430,000 元即應自原告請求之金額內扣除。又原
    告因本件車禍，分別於93年4 月27日、93年9 月29日自新光
    產物保險公司受領強制汽車責任保險之醫藥給付84,190元及
    殘障給付259,990 元，業據原告陳述明確，且有存摺明細影
    本2 紙可參，原告就前開已受領之強制汽車責任險金，亦應
    由其請求之金額中扣除。故原告得請求被告賠償之金額應為
    27,893元（802,073 －430,000 －84,190－259,990 ＝
    27,893）。
(六)、從而，原告依據侵權行為之法律關係，請求被告賠償27,893
    元及自其以言詞起訴翌日即94年12月2 日起至清償日止按年
    息百分之5 計算之利息，為有理由，應予准許；逾此部分之
    請求，則屬無據，應予駁回。經核本判決所命被告給付之金
    額未逾500,000 元，本院爰依民事訴訟法第389 條第1 項第
    5 款之規定依職權宣告假執行，而被告陳明願供擔保請准免
    為假執行之宣告，亦核無不合，爰酌定相當擔保金額准許之
    。
(七)、因本案事證已臻明確，兩造其餘主張、陳述及所提之證據暨
    攻擊防禦方法，經本院審酌後，認與本案判斷結果無影響，
    均毋庸再予一一論述。
五、結論：本件原告之訴一部為有理由，一部為無理由，依民事
 　 訴訟法第79條、第389 條第1 項第5 款、第392 條第2 項，
    判決如主文。
中　　華　　民　　國　　96　　年　　4 　　月　　30　　日
                  民事第三庭    法　官　吳佳穎
以上正本係照原本作成
如對本判決上訴，須於判決送達後20日內向本院提出上訴狀
中　　華　　民　　國　　96　　年　　4 　　月　　30　　日
                                書記官　黃美雲
